# 请教陈老师，关于金融企业应收账款转让保理贷款业务的会计处理

提问人：151330243 时间：2019-12-09 11:51:00
陈老师您好:
企业 A通过应收账款转让向金融企业 B进行融资，转让方式为附加追索权的应收账款转让。
想咨询陈老师，金融企业 B 在账务处理的过程中，将此笔贷款放到其他应收款/应收账款转让/A 企业进行核算，我们欲调整到贷款项下核算，企业不同意，陈老师，那是否有具体的条文支持我们进行此项调整，若不调整是否有相关风险呢？
感谢陈老师。

回答人：chenyiwei
一般理解，这是以应收款项为质押发放的贷款，故应归入 “发放贷款及垫款” 项目。具体建议查阅财政部发布的金融企业每年的报表格式及填表说明，以及银监会等监管机构对此类业务的定性和监管文件等。